【裁判字號】    99,易,601
【裁判日期】    991231
【裁判案由】    竊盜
【裁判全文】
臺灣宜蘭地方法院刑事判決               99年度易字第601號
公  訴  人  臺灣宜蘭地方法院檢察署檢察官
被      告  許文雄
上列被告因竊盜案件，經檢察官提起公訴（99年度偵緝字第248
號），經本院裁定以簡式審判程序審理，判決如下：
    主  文
許文雄犯攜帶兇器竊盜罪，處有期徒刑陸月，如易科罰金，以新
臺幣壹仟元折算壹日，扣案之油壓剪壹支、尖嘴鉗壹支、菜刀刀
刃壹支、鐵鎚壹支均沒收。
    事實及理由
一、構成犯罪事實：
    許文雄意圖為自己不法之所有，於民國99年6月12日4時許，
    騎乘車牌號碼UNR-869號機車，並攜帶其所有足供兇器使用
    之油壓剪、尖嘴鉗、菜刀刀刃、鐵鎚各1支，至宜蘭縣頭城
    鎮○○段下興小段240之30地號旁漁塭內，以上開工具剪斷
    邱再洲（起訴書贅載陳建鴻）所有之22mm、30mm電纜線重約
    150公斤，竊取得手後將該電纜線置於機車上載運至宜蘭縣
    頭城鎮○○路706巷11號前藏放，再騎乘上開機車並攜帶上
    開工具折回現場，接續以上開工具剪斷分別為邱再洲、陳建
    鴻所有之5.5mm電纜線各1條，於99年6月12日6時許，許文雄
    在現場整理所竊取得手之電纜線時，適為邱再洲、陳建鴻發
    覺報警，經警據報到場，扣得許文雄所有供竊盜使用之油壓
    剪、尖嘴鉗、菜刀刀刃、鐵鎚各1支，再經許文雄帶同警方
    至宜蘭縣頭城鎮○○路706巷11號前，尋獲邱再洲所有遭許
    文雄竊取之上開電纜線。
二、認定犯罪事實所憑之證據及理由：
  (一)被告許文雄於警詢、本院審理中之自白。
  (二)證人即告訴人邱再洲於警詢、偵查中之證詞。
  (三)證人即告訴人陳建鴻於警詢、偵查中之證詞。
  (四)贓物認領保管單3紙。
  (五)現場照片及扣案工具照片共7張。
  (六)扣案之油壓剪、尖嘴鉗、菜刀刀刃、鐵鎚各1支。
  (七)上開(二)至(六)所示證據，足以佐證被告首開自白與事實相符。
三、論罪科刑之理由：
  (一)按刑法第321條第1項第3款之攜帶兇器竊盜罪，係以行為人
    攜帶兇器竊盜為其加重條件，此所謂兇器，其種類並無限制
    ，凡客觀上足對人之生命、身體、安全構成威脅，具有危險
    性之兇器均屬之，且祇須行竊時攜帶此種具有危險性之兇器
    為已足，並不以攜帶之初有行兇之意圖為必要（最高法院79
    年台上字第5253號判例要旨參照）。本件被告所攜帶之油壓
    剪、尖嘴鉗、菜刀刀刃、鐵鎚各1支，其中油壓剪、尖嘴鉗
    、菜刀刀刃均係鐵製品，全長各約59、21、17.5公分；而鐵
    鎚前端係鐵製品，長約10公分、寬約4公分，握柄部分則係
    木製材質，長約26公分，此業經本院勘驗屬實，並有勘驗筆
    錄1份在卷足憑，該油壓剪、尖嘴鉗、菜刀刀刃、鐵鎚均質
    地堅硬，皆屬客觀上對人身具有危險性之物，足以充當為兇
    器。故被告許文雄所為，係犯刑法第321條第1項第3款之攜
    帶兇器竊盜罪。
  (二)按如數行為於同時同地或密切接近之時地實施，侵害同一之
    法益，各行為之獨立性極為薄弱，依一般社會健全觀念，在
    時間差距上，難以強行分開，在刑法評價上，以視為數個舉
    動之接續施行，合為包括之一行為予以評價，較為合理，則
    屬接續犯，而為包括之一罪（最高法院86年台上字第3295號
    判例要旨參照）。本件被告許文雄先後於99年6月12日4時許
    、同日6時許，至上開漁塭竊取電纜線，犯罪時間緊接，犯
    罪地點相同，且部分竊取之財物屬同一被害人邱再洲所有，
    其所侵害之法益同一，乃基於同一竊盜犯意下之接續行為，
    依上開判例要旨所示，應論以接續犯之一罪。
  (三)被告在上開漁塭以一行為同時竊取邱再洲、陳建鴻所有之
    5.5mm電纜線各1條，而觸犯兩個攜帶兇器竊罪，係一行為觸
    犯數罪名，為想像競合犯，應依刑法第55條前段規定從一重
    之攜帶兇器竊盜罪處斷。公訴人疏未論及此部分，容有未洽
    ，併此敘明。
  (四)爰審酌被告有賭博之犯罪前科，此有臺灣高等法院被告前案
    紀錄表1份在卷可參，且其四肢健全，竟不思循正途賺取生
    活所需，反圖不勞而獲，而竊取他人財物，幸警方及時查獲
    ，告訴人邱再洲、陳建鴻始能領回遭竊之物品，惟因電纜線
    已遭剪斷，仍受有財產上之損害，被告迄今猶未能賠償告訴
    人所受損害，及考量被告所竊得財物價值非鉅，與被告於犯
    罪後坦承犯行等一切情狀，量處如主文所示之刑，並諭知易
    科罰金之折算標準。
  (五)扣案之油壓剪、尖嘴鉗、菜刀刀刃、鐵鎚各1支，為被告所
    有，供被告竊盜使用之物，業據被告於警詢、本院審理中供
    述明確，爰依刑法第38條第1項第2款規定宣告沒收。
四、適用之法律：
  (一)程序法方面：刑事訴訟法第273條之1第1項、第299條第1項
    前段、第310條之2。
  (二)實體法方面：刑法第321條第1項第3款、第55條前段、第41
    條第1項前段、第38條第1項第2款。
本案經檢察官張立言到庭執行職務。
中    華    民    國    99    年    12    月    31    日
                  刑事第二庭法  官  蘇錦秀
以上正本證明與原本無異。
如不服本判決應於收受本判決後10日內向本院提出上訴書狀，並
應敘述具體理由。若未敘述理由者，應於上訴期間屆滿後20日內
向本院補提理由書狀（均須按他造當事人之人數附繕本）。
                            書記官  林慶生
中    華    民    國    99    年    12    月    31    日
【附錄本案論罪科刑法條】
★刑法第321條：
犯竊盜罪而有下列情形之一者，處6月以上、5年以下有期徒刑：
一、於夜間侵入住宅或有人居住之建築物、船艦，或隱匿其內而
    犯之者。
二、毀越門扇、牆垣或其他安全設備而犯之者。
三、攜帶兇器而犯之者。
四、結夥三人以上而犯之者。
五、乘火災、水災或其他災害之際而犯之者。
六、在車站或埠頭而犯之者。
前項之未遂犯罰之。

司法院資訊處製作；財團法人民間司法改革基金會備份。
